【裁判字號】    99,易,431
【裁判日期】    991220
【裁判案由】    竊盜
【裁判全文】
臺灣花蓮地方法院刑事判決               99年度易字第431號
公  訴  人  臺灣花蓮地方法院檢察署檢察官
被      告  孫鐵舟
上列被告因竊盜案件，經檢察官提起公訴（99年度偵字第4277號
、99年度偵字第4389號），被告於準備程序中就被訴事實為有罪
之陳述，經告知簡式審判程序之旨，並聽取當事人之意見後，本
院裁定由受命法官獨任進行簡式審判程序，並判決如下：
    主  文
孫鐵舟竊盜，累犯，處有期徒刑月，如易科罰金，以新臺幣壹
仟元折算壹日。又竊盜，累犯，處有期徒刑伍月，如易科罰金，
以新臺幣壹仟元折算壹日。應執行有期徒刑陸月，如易科罰金，
以新臺幣壹仟元折算壹日。
    事  實
一、孫鐵舟曾因竊盜案件，經本院以97年度花簡字第1243號判決
    判處應執行有期徒刑3月，如易科罰金，以新臺幣（下同）1
    ,000元折算1日，拘役20日，如易科罰金，以 1,000元折算1
    日確定，復因竊盜案件，經本院以98年度花簡字第 434號判
    決判處有期徒刑5月，如易科罰金，以1,000元折算 1日確定
    ，上開各案接續執行，於民國99年1月1日縮刑期滿執行完畢
    （構成累犯）。
二、詎其猶不知悔改，意圖為自己不法所有，基於竊盜之犯意，
    於99年8月29日20時許，前往花蓮縣壽豐鄉○○路156號之宜
    德生活百貨有限公司志學店，竊取萬國白鐵爐1台、LED頭戴
    式探照燈1個、密閉式水平尺1個、杏仁巧克力棒 1盒及京都
    念慈安喉糖1盒（市價共約2,423元，均已發還被害人），得
    手後正欲離去之際為店員發覺，報警查悉上情。
三、又於99年9月5日6時許，前往花蓮縣壽豐鄉○○路○段1315號
    之馬場，見停放在馬場停車場之張恭銘所有車牌號碼AQ5-48
    0 號普通重型機車（已發還被害人）鑰匙未取下，竟意圖為
    自己不法之所有，基於竊盜之犯意，以該車鑰匙發動機車而
    竊取之，得手後供己使用。
四、案經宜德生活百貨有限公司訴由花蓮縣警察局吉安分局報告
    臺灣花蓮地方法院檢察署檢察官偵查起訴。
    理  由
壹、程序事項：
    查被告孫鐵舟所犯係死刑、無期徒刑、最輕本刑為 3年以上
    有期徒刑以外之罪，其於準備程序就上揭被訴事實為有罪之
    陳述，經告知簡式審判程序之旨，並聽取當事人之意見後，
    本院認無不得或不宜改依簡式審判程序進行之處，業已依刑
    事訴訟法第273條之1第1項、第 284條之1，裁定進行簡式審
    判程序，是本件之證據調查，依同法第273條之2規定，不受
    同法第159條第1項、第161條之2、第161條之3、第163條之1
    及第164條至第170條規定之限制，合先敘明。
貳、實體事項：
一、上揭事實，業據被告於偵查中、本院羈押訊問時、準備程序
    及審理時迭承不諱（見警卷一第4至7頁、警卷二第3至5頁、
    偵字第4277號卷第12頁、偵字第4389號卷第12至13頁、本院
    卷第59至60頁、第78至79頁、第86頁），並據證人即宜德生
    活百貨有限公司志學店店員陳永義、證人即張恭銘之配偶林
    孟秀於警詢時證述綦詳（見警卷一第8至10頁、警卷二第6至
    7 頁），並有刑案現場測繪圖、車輛詳細資料報表各 1紙、
    贓物認領保管單共2紙、現場照片共 18張附卷可稽（警卷一
    第17頁、第21至28頁，警卷二第 7頁、第14頁、19至21頁）
    ，足認被告自白與事實相符，應堪採信。本件事證明確，被
    告犯行洵堪認定，應依法論科。
二、核被告所為，均係犯刑法第320條第1項之竊盜罪。前開 2罪
    ，犯意各別，行為互殊，應分論併罰。被告有如事實欄一所
    示曾因竊盜案件，經本院判處罪刑確定及執行完畢之紀錄，
    有臺灣高等法院被告前案紀錄表1份在卷可稽，5年內故意再
    犯本件有期徒刑以上刑之罪，為累犯，應依刑法第 47條第1
    項規定，加重其刑。爰審酌被告不思以己力賺取生活所需，
    隨意竊取他人物品以資自身所用，實無足取，其有事實欄一
    所示多次因竊盜案件經本院判處罪刑確定之紀錄，有臺灣高
    等法院被告前案紀錄表 1紙附卷可憑，復為本件犯行，足徵
    其對於他人財產法益欠缺尊重，惟於犯罪後坦承犯行，所竊
    財物價值尚非甚鉅，且所竊得之前開物品均已發還被害人，
    暨其犯罪動機、智識程度等一切情狀，分別量處如主文所示
    之刑，並均諭知易科罰金之折算標準，並定其應執行之刑，
    ，並就定應執行刑部分諭知易科罰金之折算標準，以示懲儆
    。
據上論斷，應依刑事訴訟法第273條之1第1項、第299條第 1項前
段，刑法第320條第1項、第47條第1項、第41條第1項前段、第51
條第5款，刑法施行法第1條之1第1項、第 2項前段，判決如主文
。
本案經檢察官簡淑如到庭執行職務
中    華    民    國    99    年    12    月    20    日
                  刑事第二庭    法  官  林季緯
以上正本證明與原本無異。
如不服本判決應於收受送達後10日內向本院提出上訴書狀，並應
敘述具體理由。其未敘述上訴理由者，應於上訴期間屆滿後20日
內向本院補提理由書(均須按他造當事人之人數附繕本)「切勿逕
送上級法院」。告訴人或被害人如對於本判決不服者，應具備理
由請求檢察官上訴，其上訴期間之計算係以檢察官收受判決正本
之日期為準。
中    華    民    國    99    年    12    月    22    日
                                書記官
附錄本判決論罪之法律條文：
中華民國刑法第320條第1項:
（普通竊盜罪、竊佔罪）
意圖為自己或第三人不法之所有，而竊取他人之動產者，為竊盜
罪，處5年以下有期徒刑、拘役或5百元以下罰金。
意圖為自己或第三人不法之利益，而竊佔他人之不動產者，依前
項之規定處斷。
前二項之未遂犯罰之。

司法院資訊處製作；財團法人民間司法改革基金會備份。
